hu: Kötési stílus: Tekercs; Spirál; Huzal; Egyéb
pl: Styl oprawy: Cewka; Grzebień; Walcówka; Inne
es: Estilo de encuadernación: Bobina; Peine; Alambre; Otros
vi: Kiểu gắn: Ống xoắn; Lược; Dây điện; Khác
sk-SK: Štýl viazania: Cievka; Hrebeň; Drôt; Iné
en: Binding style: Coil; Comb; Wire; Other
hr-HR: Vrsta uveza: Spiralni; Plastični; Žičani; Ostalo
sl-SI: Slog vezave: Tuljava; Skripta; Žica; Drugo
ko: 바인딩 스타일: 코일; 빗; 와이어; 기타
lt-LT: Įrišimo stilius: Spiralė; Plastikinė spiralė; Metalinė spiralė; Kita
el: Στυλ βιβλιοδεσίας: Σπειροειδές δέσιμο; Χτένα; Δέσιμο με σύρμα; Άλλο
cs: Styl vazby: Cívková; Hřeben; Drát; Jiné
zh-CN: 固定方式: 线圈; 梳子; 金属丝; 其他
zh-TW: 裝訂樣式: 線圈; 活頁線圈; 線圈; 其他
ru: Тип переплета: Катушка; Гребень; Провод; Другое
nb: Bindingsstil: Spole; Kam; Metalltråd; Annet
pt-BR: Estilo de encadernação: Bobina; Pentear; Fio; Outro
pt-PT: Estilo de encadernação: Bobina; Pente; Arame; Outro
nl: Bindingsstijl: Spoel; Kam; Draad; Andere
ro-RO: Stil legare: Bobină; Pieptene; Sârmă; Altele
da: Bindingsstil: Spole; Kam; Tråd; Andet
ja: バインディングスタイル: コイル; 櫛; ワイヤー; その他
it: Tipo di attacco: Serpentina; Pettine; Filo; Altro
th: สไตล์ตัวล็อก: ขดลวด; หวี; ลวด; อื่นๆ
de: Bindungsstil: Spule; Kamm; Draht; Sonstiges
fr: Style de fixation: Bobine; Peigne; Fil de fer; Autre
bg-BG: Стил на подвързване: Намотка; Гребен; Тел; Други
tr: Bağlama Stili: Bobin; Tarak; Tel; Diğer
fi: Sidontatyyli: Kierukka; Kampa; Lanka; Muu
sv: Bindningsstil: Spiral; Kam; Tråd; Övrigt